臺灣新北地方法院板橋簡易庭小額民事判決
111年度板小字第966號
原      告  裕邦信用管理顧問股份有限公司


法定代理人  陳載霆  
訴訟代理人  劉書瑋  
            江雅鳳  
被      告  王慧萱（原名：王嘉萱）


上列當事人間請求給付電信費事件，本院於中華民國111年4月18
日言詞辯論終結，判決如下：
    主      文
被告應給付原告新臺幣壹萬陸仟柒佰捌拾叁元，及其中新臺幣叁
仟柒佰玖拾捌元自民國一一一年四月九日起至清償日止，按週年
利率百分之五計算之利息。
訴訟費用新臺幣壹仟元由被告負擔。
本判決得假執行。
    事實及理由
一、原告主張：被告向原債權人威寶電信股份有限公司（嗣於民
    國103年由經濟部核准更名為台灣之星電信股份有限公司，
    下稱原債權人）申請租用行動電話門號(下稱系爭契約），
    積欠電信費用共計新臺幣（下同）16,783元（電信費3,798
    元、專案補償金12,985元）未為清償（下稱系爭債權）。原
    債權人業於108年2月19日將其對被告之系爭債權讓與原告，
    爰依系爭契約及債權讓與之法律關係提起本訴，求為判決如
    主文所示等語。
二、被告於本院111年4月18日言詞辯論期日就本件訴訟標的認諾
    （見本院卷第57頁）。
三、本件原告主張之事實，業據其提出與其所述相符之經濟部函
    、欠費門號資訊附表、帳單、債權讓與證明書、戶籍謄本、
    行動電話服務申請書等件為證（見本院卷第15-36頁）。按
    當事人於言詞辯論時為訴訟標的之捨棄或認諾者，應本於其
    捨棄或認諾為該當事人敗訴之判決，民事訴訟法第384條定
    有明文，查被告於111年4月18日本院言詞辯論時就本件訴訟
    標的認諾（見本院卷第57頁），揆諸前揭規定，本院即應本
    於該認諾為被告敗訴之判決。從而，原告請求被告給付如主
    文第1項所示，為有理由，應予准許。
四、本件係就民事訴訟法第436條之8第1項訴訟適用小額程序所
    為被告敗訴之判決，爰依民事訴訟法第436條之20規定，職
    權宣告假執行。
五、訴訟費用負擔之依據：民事訴訟法第78條。本件訴訟費用額
    ，依後附計算書確定如主文所示之金額。
中　　華　　民　　國　　111 　年　　4 　　月　　22　　日
臺灣新北地方法院板橋簡易庭 
                  法  官  吳孟竹
    計    算    書
項        目          金      額（新臺幣）      備    註
第一審裁判費               1,000元
合        計               1,000元
以上為正本係照原本作成。
對於本件判決如有不服，應於收受送達後20日內向本院提出上訴
書狀，上訴於本院合議庭，並按他造當事人之人數附具繕本。當
事人之上訴，非以判決違背法令為理由不得為之，上訴狀應記載
上訴理由，表明下列各款事項：
（一）原判決所違背之法令及其具體內容。
（二）依訴訟資料可認為原判決有違背法令之具體事實。如未於
      上訴後20日內補提合法上訴理由書，法院得逕以裁定駁回
      上訴。
中　　華　　民　　國　　111 　年　　4 　　月　　22　　日
                  書記官  呂亞馨